臺灣新竹地方法院刑事判決　　　　　　　 93年度易字第512號
公　訴　人　臺灣新竹地方法院檢察署檢察官
被　　　告　庚○○
　　　　　　己○○
　　　　　　丁○○
　　　　　　甲○○
　　　　　　癸○○
　　　　　　戊○○
　　　　　　壬○○
　　　　　　辛○○
　　　　　　乙○○
　　　　　　丙○○
上列被告等因賭博案件，經檢察官提起公訴（92年度偵字第637
號、93年度偵字第4553號），本院判決如下：
    主  文
庚○○共同以賭博為常業，處有期徒刑捌月，併科罰金伍萬元，
罰金如易服勞役，以佰元折算壹日。附表所列之物均沒收。
己○○共同以賭博為常業，處有期徒刑月，如易科罰金以佰
元折算壹日，緩刑貳年。附表所列之物均沒收。
丁○○共同以賭博為常業，累犯，處有期徒刑陸月，併科罰金
萬元，有期徒刑如易科罰金，罰金如易服勞役，均以佰元折算
壹日。附表所列之物均沒收。
甲○○、癸○○、戊○○、壬○○共同以賭博為常業，各處有期
徒刑肆月，如易科罰金均以佰元折算壹日。附表所列之物均沒
收。
辛○○共同以賭博為常業，處有期徒刑月，如易科罰金以佰
元折算壹日。附表所列之物均沒收。
乙○○連續在公眾得出入之場所賭博財物，處罰金壹仟伍佰元，
如易服勞役以佰元折算壹日。附表編號2、3所列之物均沒收。
丙○○無罪。
    事  實
一庚○○基於以賭博為常業之犯意，自民國92年1月1日起，在其
  所經營公眾得出入之新竹市○○街8號一樓「冠軍電子遊藝場
  」內，設置電動賭博機台賓果行星、PK、超八等機台共26台，
  ，並分別自92年1月13日起，以每月新臺幣（下同）1萬5千元
  之代價借用與其有犯意聯絡己○○之名義擔任遊藝場負責人；
  以每月3萬元、2萬1千元之薪資僱用丁○○（曾於87年間因詐
  欺案件，經臺灣高等法院台中分院判處有期徒刑2年，於89年4
  月18日假釋出間，迄89年7月9日假釋期滿未經撤銷，所餘刑期
  以已執行完畢論）、甲○○分別擔任晚班及早班現場負責人，
  職司處理現場事務、記帳、PK與超八機台之管理及開分、洗分
  與兌換現金等工作，丁○○另負責遊藝場之人事管理；以每月
  2萬元之代價雇用癸○○、戊○○各為晚班、早班開分員，負
  責賓果行星機台之開分、洗分及兌換現金；以月薪2萬5千元僱
  請壬○○、辛○○（與己○○為夫妻）擔任試機員並偽裝為賭
  客，共同對外供不特定之賭客前往該遊藝場賭博財物，從中牟
  取收益恃以營生而均以之為常業。其賭博方式係開分員視賭客
  選玩機台之種類，以賓果行星及PK機台為一比一、超八機台為
  一比二之比例，將現金兌換成機台之分數（即所謂「開分」）
  ，賭客以所開分之分數押注與機台對賭，倘未押中，則該賭資
  歸庚○○贏得，若押中則可依累計之積分，由賭客向現場負責
  人或開分員表示欲兌換現金後，伺機至遊藝場內廁所或後方巷
  弄內按照原開分比例將洗得之總分分數（即所謂「洗分」）兌
  換成現金，藉以躲避查緝。乙○○則基於概括之犯意，連續於
  92 年1月13日、16日、18日共3次在該遊藝場以電動賭博機台
  賭博財物。嗣於92年1月24日20時30分許，為警持本院核發之
  搜索票，在該遊藝場內當場查獲乙○○正把玩賓果行星機台賭
  博，並扣得針孔攝影機鏡頭6個、電動賭博機台26台（內含IC
  板共26塊，如附表編號1、2所示），另在店內後方營業所桌面
  上及抽屜內分別扣得當日早班營業所得之賭資68,900元、開分
  紀錄表等物（詳如附表3-12所示）。
二案經新竹市警察局移送臺灣新竹地方法院檢察署檢察官偵查起
  訴。
    理  由
壹、有罪部分：
一訊據被告庚○○、丁○○、甲○○、癸○○、戊○○、辛○○
  均矢口否認有何常業賭博犯行，除均辯稱：店內之機台純屬娛
  樂使用，並不得兌換現金，亦無賭博情事外，被告庚○○另辯
  稱：伊只是受辛○○之託處理開設遊藝場事宜，並非負責人或
  員工。另被告己○○否認知悉擔任冠軍電子遊藝場之名義上負
  責人。被告壬○○辯以：其係遊藝場之顧客而非受雇擔任試機
  員云云。至於被告乙○○則坦承上情不諱。經查：
(一)被告乙○○於警訊時供陳：伊曾有三次在冠軍電子遊藝場把玩
  賭博性電玩後，將所得分數洗分兌換金錢，分別在92年1月13
  日、16日、18日各兌換了5000元、5000元、2000元，前2次是
  向庚○○兌換，後1次是向甲○○兌換，均是在店外旁的巷子
  內或是在店內廁所旁的逃生門處取款等語（見92年度偵字第63
  7號偵查卷第16-19頁），並於偵查中供稱：其上開警詢時所為
  陳述正確無誤，當時係以1分換1元之比例將分數換成現金等語
  。嗣於本院審理時結證稱：伊至冠軍電子遊藝場是把玩賓果行
  星電玩機台，開完分後若有仍有分數留存，可以兌換回現金，
  兌換方式係由伊告訴店內人員，等店員準備好就會告知伊可以
  去廁所內之煙盒中取款，另亦曾在店內後方巷子換錢等語，並
  當庭指認曾向丁○○、庚○○中之一人及甲○○兌換回3次金
  錢。以被告兼證人乙○○於警詢、偵查及本院訊問時，均始終
  供承冠軍電子遊藝場內，確有擺設電動賭博機台供不特定賭客
  把玩對賭之情，並對於開分洗分之方式、兌換現金及折算比例
  等事項均能明確指證，並一再堅稱警詢時所言屬實，經核其所
  指兌換金錢之地點，亦與被告兼證人辛○○於本院準備程序及
  審理時所證述：賭客要離開時會要求結算換錢，會往遊藝場外
  面巷子或廁所去等語相符（見本院卷第49-50頁、第112頁），
  且有扣案92年1月24日早班開分紀錄表（附表編號4、5）上之
  「乙○○」開分簽名可佐，故被告乙○○確有於公眾得出入之
  冠軍電子遊藝場賭博財物之情，已堪認定。至乙○○於本院94
  年7月24日訊問時及審理時，雖就每次兌換之對象、金額等細
  節有記憶模糊不清之情形，但以證人接受本院訊問時距離遭查
  獲時間已二年餘，自不能期待其記憶鉅細靡遺，復參以乙○○
  亦身為本案被告，實無虛構事實故為對己不利證述之可能，其
  所為上開證言自堪採信。此外，經質之被告庚○○、丁○○是
  否有兌換金錢予乙○○之情形，二人均供稱：係乙○○在遊藝
  場後方巷子內向其借錢，但並未同意云云（見同上偵查卷第24
  、93頁），然以證人乙○○僅為遊藝場之顧客，與庚○○與丁○○二人均非熟識，焉有厚顏向店內人員借款之可能？況乙○○雖坦言有先行欠錢開分，事後再結算金錢之情形，但堅決否
  認有向遊藝場內人員借款之舉（見本院94年度他字第148號卷
  第5頁），故被告庚○○、丁○○上開所辯顯係為規避證人乙○○指證所為之辯詞，不僅無可採信，益徵乙○○指述與庚○○、丁○○中之一人兌換現金及兌換地點包括店後巷內等情尚
  非虛構。
(二)扣案如附表7所示之92年1月24日早班收支表1張，被告戊○○
  不諱言係其所製作，被告甲○○亦坦言簽名於上，經質之丁○○陳稱：該收支表是由開分員輪班時交給其計算後，再由其告
  訴老闆等語，是堪認該收支表所載錄者，係載錄早班開分員戊○○所負責之賓果行星機台之收支狀況。觀之上開92年1月24
  日早班收支表之內容，最上方為當日早班之「積分：33000分
  」、「開：0000000」、「洗：0000000」等記錄，經實際核算
  結果，其開分與洗分分數，確與該表下方按各機台編號所記載
  之開分、洗分分數之總和相符。苟被告等所辯系爭機台確屬純
  娛樂而不得退款，則衡諸常情當僅需記載消費金額即足以計算
  當日營業額，實無需翔實紀錄積分、開分與洗分分數，並計算
  差額以核算業績損益之必要。且被告丁○○既供稱：賓果行星
  及PK機台為一比一、超八機台為一比二之比例開分，足見遊藝
  場內之機台開分比例並不相同，則僅紀錄開分、洗分總額，事
  後尚須按各機台不同比例反推實際營收，如此豈非蛇足？被告
  丁○○雖辯稱：算分數的目的是讓顧客可以寄分數在店內，下
  次回來仍可重新開分云云，但被告癸○○於本院審理時明白證
  稱：顧客不想玩時如尚有分數在機台上，均視同放棄，不能保
  留等語（見本院卷第125頁），二人陳述顯有不符；況縱有允
  許顧客寄存分數之情形，理當按顧客姓名紀錄寄分數額即足，
  要無紀錄全數機台開、洗分情形之必要，其所辯不符常情而無
  可憑信。另衡諸遊藝場內倘確實僅提供純娛樂，顧客需將所開
  分數玩畢或放棄分數始停止把玩機台，則該遊藝場所需雇用之
  店員人數，只需能勝任開分及於顧客放棄分數時，將機台數額
  歸零之工作即可，然該遊藝場採早、晚二班制，分別雇用被告
  丁○○、甲○○2人負責管理現場，且除開分員戊○○、癸○○外二名，另僱請被告辛○○、壬○○2名試機員（此部分本
  院認定之依據詳下述），顯見已逾僅供娛樂所需之人力。準此
  ，冠軍電子遊藝場確有允許賭客把玩機台完畢後，將所贏得之
  分數於洗分後兌換回現金之賭博情事，至堪認定。
(三)證人兼被告辛○○於偵查中即堅指被告庚○○為冠軍電子遊藝
  場實際負責人，並於本院審理時具結證稱：其於91年12月間自
  報紙上得知冠軍電子遊藝場徵人後，即找庚○○應徵，面試時
  庚○○並詢問其有無相關工作經驗，其後庚○○又主動詢問是
  否有意願多賺一點錢，並要其妻己○○擔任名義負責人，經其
  同意後將己○○之身分證件交予庚○○辦理相關手續等語。另
  證人即冠軍電子遊藝場離職員工彭惠均於偵查中證稱：「（問
  ：何人是負責人？）應該是庚○○，因為去年12月底，我聽朋
  友說那裡新開一家電子遊藝場，... ，但我沒有工作，所以就
  去應徵，當時是他幫我應徵的。」、「我只知道當初是他（指
  庚○○）應徵我進去的。」等語，均核與被告庚○○所坦承：
  冠軍電子遊藝場係由伊成立起來，並負責所有機台之購買、組
  裝及員工招募，及與遊藝場原負責人鄭棉子接洽接手經營事宜
  等情（見本院卷第64頁正、反面、第13 7頁）相符。以被告庚○○不僅有權決定員工之雇用，更有徵求、決定名義負責人之
  權限，並實際上執行遊藝場之成立與機台採購事宜，堪信上開
  證人所指被告庚○○為冠軍電子遊藝場實際負責人乙節屬實。
(四)至於被告庚○○雖否認為實際負責人而反指被告辛○○方為實
  際負責人，並於本院準備程序時辯稱：開設遊藝場之資金是由
  辛○○向新竹市第一信用合作社貸款，資金均由辛○○帳戶中
  提領，伊僅因對電玩機台較為瞭解，故辛○○委託其成立遊藝
  場云云，且被告丁○○亦附和其詞而指稱被告辛○○為實際負
  責人。但依卷附92年1月24日早班開分紀錄表3張（如附表編號
  4、5）上，被告辛○○於每一時段均有簽名，另附表編號7之
  92年1月24日早班收支表下方記載辛○○積欠10,000元，如被
  告辛○○確為該遊藝場實際出資之負責人，豈有為前開簽名與
  記載之必要？且經本院依職權向新竹市第一信用合作社查詢該
  合作社是否曾受理被告辛○○之貸款申請，據函覆以：被告辛○○非該合作社之放款客戶，有該合作社93年12月13日新一信
  社總字第1523號函附卷為憑（見本院卷第72頁）。詎被告庚○○於本院提示上開函文後，竟又改口稱：因辛○○信用不佳，
  才將名下不動產過戶至其姊與姊夫名下，以彼等名義借款云云
  ，不僅與其先前於本院準備程序時所為陳述迥異，所辯被告辛○○為借款而將不動產過戶他人乙節更顯與常情不符。遑論被
  告庚○○於警詢時自稱係論件計酬之機台維修人員，且與被告
  丁○○於警、偵訊時均無隻字片語指述被告辛○○為實際負責
  人，竟均於遭起訴後始稱辛○○為實際負責人，以被告庚○○
  前後所述差異之大，益見其避重就輕、畏罪情虛之情，所辯無
  非係臨訟卸責之詞，而被告丁○○附和之詞亦顯係為迴護實際
  雇主即被告庚○○所為，均毫無可取。
(五)又被告己○○辯稱：不知辛○○將其身分證取去作何用途云云
  ，而否認知悉擔任冠軍電子遊藝場之名義負責人。惟證人辛○○於審理時證稱：有告訴己○○出用名義之內容及代價等語（
  見本院卷第116頁），被告己○○於偵查中亦坦白陳稱係掛名
  擔任遊藝場之負責人（見同上偵查卷第138頁），並於本院行
  準備程序時自承：伊沒有實際參與經營，不知道店內情形，也
  沒有去過店內看過，是庚○○向伊借用名義當人頭等語（見本
  院卷第49頁），足見被告己○○就出借身分證予被告庚○○係
  作為擔任冠軍電子遊藝場名義負責人乙節，事前即已知悉，所
  辯係遭警方查獲後方知為負責人云云，與事實不符。此外，並
  有新竹市政府營利事業統一發變更登記申請書1份及被告己○○之身分證影本商號讓渡證各1紙存卷可考（見同上偵查卷第
  110-113頁）。故被告己○○與被告庚○○亦有常業賭博之犯
  意聯絡，堪予認定。
(六)訊之被告丁○○、甲○○、癸○○、戊○○均不諱言分別受雇
  為現場負責人及開分員，並非擔任如事實欄所述之工作，而被
  告丁○○亦供稱：早班時會找甲○○負責現場等語，且有附表
  編號8、9所示之丁○○、癸○○、戊○○人事資料表及打卡表
  存卷可考。又被告辛○○亦坦承為上開遊藝場之試機員，並負
  責喬裝為客人，且指證被告壬○○亦為遊藝場之受雇人，工作
  內容與其相同等語（見本院卷第112-113頁）。被告壬○○雖
  否認為受雇人員，並辯稱僅是顧客云云，然觀之扣案附表4所
  示開分紀錄表，被告壬○○於為警查獲當日之8時至10時、10
  時至12時、12時至14時、14時至16時均有開分紀錄，與被告辛○○簽名之時數完全相同，以其在遊藝場內時間之長，且每間
  隔2小時即需簽名開分，足見該開分記錄實際上具有簽到之性
  質。參以被告壬○○於警詢中供稱：92年1月24日警方查獲時
  ，其並未下注，而係在場觀看他人下注情形並與人聊天；其曾
  到店內2次，但均未下注等語；另於偵查中稱：其到冠軍電子
  遊藝場2、3次，都是去找朋友，沒有玩電玩，簽名目的是幫已
  先行離去之友人彭博輝簽名云云，惟就所稱未曾把玩賭博電玩
  機台乙節，顯與前述開分紀錄表及附表12之扣案估價單記載壬○○有開分之記錄不符，且被告壬○○於92年1月24日8時起即
  有開分紀錄已如前述，所辯稱：僅幫友人彭博輝簽名云云顯屬
  杜撰。況被告壬○○如僅係在場與人聊天或觀看他人下注，要
  無自上午8時起即在遊藝場逗留至晚間被警查獲時均未離開之
  可能，足見其所辯俱非實情，其為冠軍電子遊藝場之受雇人，
  負責擔任試機員及偽裝成客人之事實，洵堪認定。
(七)扣案如附表編號3所示之賭資68,900元，係92年1月24日早班營
  業所得乙節，業據被告丁○○、癸○○於警詢時陳述明確，以
  被告丁○○為冠軍電子遊藝場之現場負責人，其所述上情應堪
  採取。被告甲○○雖於本院審理時稱：扣案之68,900元中有一
  部份是其自己的錢云云，但顯與其於警詢時所陳：68,900元是
  丁○○交給其繳納房租、水電費所用等語相左，且以前揭賭資
  係為警於遊藝場後方營業所內之辦公桌上查獲，有照片1張在
  卷可稽（見同上偵查卷第41頁，編號DSC00571號），如其中確
  有被告甲○○所有之金錢，豈有未加區分而全部放置於桌面之
  理。故被告甲○○上開所述尚不可信。
(八)末查，賭客至冠軍電子遊藝場把玩前述機台，其輸贏之決定，
  於賭客押注後，純靠運氣，不須技巧，具射倖性，顯與一般益
  智型或須技巧之電動遊戲機玩法不同。又以公告查禁之電動賭
  博遊戲機賭博財物，即屬賭博行為，縱在合法登記之場所，以
  合法之機台從事射倖性之金錢財物輸贏行為，亦屬賭博行為。
  是以，本件被告庚○○所經營之前開遊藝場與賭客間輸贏之決
  定，即利益之歸屬，具射倖性，而賭客所贏得之分數，又可兌
  換現金，堪認並非僅供娛樂，實已具有賭博情事。此外，並有
  本院92年度聲搜字第76號搜索票1張、新竹市警察局搜索扣押
  筆錄1份、扣押物品目錄表一份、新竹市政府營利事業登記證2
  份、查獲現場照片共25張、冠軍電子遊樂場涉嫌賭博電玩現場
  示意圖1份（見同上偵查卷第35-43頁）在卷及如附表所示之物
  扣案可稽。從而，本件事證已臻明確，被告等犯行均堪認定，
  均應予依法論科。
二查被告庚○○在冠軍電子遊藝場擺設各種電動賭博機台，並僱
  請現場負責人、開分員及試機員等工作，長時間持續經營，且
  以查獲當日早班營收即達68,900元觀之，足見其係以賭博營生
  ，並恃以為常業，核係犯刑法第267條之常業賭博罪。按共同
  正犯，係共同實施犯罪行為之人，在共同意思範圍內，各自分
  擔犯罪行為之一部，相互利用他人之行為，以達其犯罪之目的
  ，其成立不以全體均參與實施犯罪構成要件之行為為要件；參
  與犯罪構成要件之行為者，固為共同正犯；以自己共同犯罪之
  意思，參與犯罪構成要件以外之行為，或以自己共同犯罪之意
  思，事前同謀，而由其中一部分人實行犯罪之行為者，亦均應
  認為共同正犯，使之對於全部行為所發生之結果，負其責任，
  此觀之司法院大法官會議釋字第109號解釋意旨即明。查被告
  己○○雖未實際參與遊藝場之經營而僅擔任冠軍電子遊藝場名
  義負責人，但既明知其出借名義之行為足使被告庚○○遂其經
  營遊藝場之犯行，自屬同謀共同正犯；而被告丁○○、甲○○
  、癸○○、戊○○、辛○○、壬○○在該廣場分別擔任開分、
  洗分、兌換金錢及試機員並偽裝賭客等工作，則係直接參與賭
  博之犯罪構成要件行為，並與被告庚○○有犯意聯絡及行為分
  擔，揆諸上開說明，渠等均應依刑法第28條論以常業賭博罪之
  共同正犯。被告丁○○於87年間因詐欺案件，經臺灣高等法院
  台中分院判處有期徒刑2年，於89年4月18日假釋出監，迄89年
  7 月9日假釋期滿未經撤銷，所餘刑期以已執行完畢論，其於
  上開有期徒刑執行完畢後，5年內再犯本件有期徒刑以上之罪
  ，為累犯，應依刑法第47條之規定加重其刑。另被告乙○○所
  為則係犯刑法第266條第1項之在公眾得出入之場所賭博罪，其
  多次前往該遊藝場賭博之行為，時間緊接，所犯罪名相同，顯
  係基於概括犯意為之，為連續犯，爰依刑法第56條之規定論以
  一罪，並加重其刑。爰審酌被告庚○○經營規模不小之賭博性
  電子遊藝場，嚴重危害社會善良風氣，惡性不輕，至被告己○○、丁○○、甲○○、癸○○、戊○○、壬○○、辛○○僅各
  為名義上負責人及受僱人，且渠等出借名義或受僱之時間尚短
  ，情節雖較輕微，但被告庚○○、丁○○、甲○○、癸○○、
  戊○○、壬○○等人於事證俱明之情況下，猶一再卸詞狡辯，
  且庭訊時態度不佳，難認已有悔意；至於被告乙○○則僥倖投
  機，多次前往該電玩店博奕冀圖小利，賭博所得非鉅，且犯罪
  後均能坦承犯行，併分別考量被告等人之犯罪目的、犯罪手段
  、所生損害、獲取之利益等一切情狀，分別量處如主文所示之
  刑，並就被告己○○、丁○○、甲○○、癸○○、戊○○、壬○○、辛○○部分，均諭知易科罰金之折算標準，另就被告庚○○、丁○○、乙○○所併科或科罰金部分分別諭知易服勞役
  之折算標準。末查，被告己○○前未曾受有期徒刑以上刑之宣
  告，有臺灣高等法院被告前案紀錄表1紙在卷可稽，本院念其
  因貪圖小利而出借名義予被告庚○○，經此教訓應能知所警惕
  ，當無再犯之虞，且公訴人亦向本院求為被告己○○為緩刑之
  宣告，故綜合上情，認對被告己○○所宣告之刑，以暫不執行
  為適當，爰併予宣告緩刑2年，以勵自新。如附表編號2、3所
  列電動賭博機台26台（內含IC板26塊）、賭資68,900元，均應
  依刑法第266條第2項宣告沒收。其餘如附表所示扣案物，則係
  供被告庚○○、己○○、丁○○、甲○○、癸○○、戊○○、
  壬○○、辛○○犯罪所用之物，為上開被告所供明，且堪認屬
  實際負責人被告庚○○所有，爰依刑法第38條第1項第2款併予
  宣告沒收。
貳、無罪部分：
一公訴意旨略以：被告丙○○於92年1月24日20時30分許，為警
  在冠軍電子遊藝場內當場查獲正把玩機台賭博，因認被告丙○○涉有刑法第266條第1項之在公眾得出入之場所賭博罪等語。
二按犯罪事實應依證據認定之，無證據不得認定犯罪事實；不能
  證明被告犯罪者，應諭知無罪之判決，刑事訴訟法第154 條第
  2項、第301條第1項分別定有明文。次按認定不利於被告之事
  實，須依積極證據，苟積極證據不足為不利於被告事實之認定
  時，即應為有利於被告之認定；且事實之認定，應憑證據，如
  未能發現相當證據，或證據不足以證明，自不能以推測或擬制
  之方法，以為裁判基礎；而認定犯罪事實所憑證據，雖不以直
  接證據為限，間接證據亦包括在內；然而無論直接或間接證據
  ，其為訴訟上之證明，須於通常一般之人均不致有所懷疑，而
  得確信其為真實之程度者，始得據為有罪之認定，若其關於被
  告是否犯罪之證明未能達此程度，而有合理性懷疑之存在，致
  使無從形成有罪之確信，根據「罪證有疑，利於被告」之證據
  法則，即不得遽為不利被告之認定，亦分別有最高法院30年上
  字第816號、40年台上字第86號、76年台上字第4986號判例可
  據。
三訊據被告丙○○堅決否認有何賭博財物之行為，辯稱：當日係
  第一次前往冠軍電子遊藝場消費，因下午曾去把玩過尚留有分
  數，故20時許又進入繼續將所餘分數玩完等語。經查，冠軍電
  子遊藝場雖有擺設賭博性電玩機台供賭客賭博財物之情形，業
  據本院認定無誤，但依證人乙○○、辛○○前開證詞可知，顧
  客至遊藝場內把玩機台完畢後如欲兌換現金，必須主動向在場
  人員表示兌換之意，故難認所有於冠軍電子遊藝場消費之顧客
  均必然有要求兌換金錢之賭博行為。另依附表編號4所示開分
  紀錄表之記載，被告丙○○於12時至14時、14時至16時二時段
  內確實均有開分紀錄，被告辛○○於審理時亦證稱僅看過被告
  丙○○一次等語（見本院卷第114頁），則被告丙○○辯稱當
  日下午第一次前往該遊藝場消費後尚留有分數，乃於晚間再度
  進入消費之情，即非毫無所據。此外，即查無其他證據足以認
  定被告丙○○有公訴意旨所指之於公眾得出入之場所賭博財物
  犯行而有合理性懷疑之存在，本院無從形成被告有罪之確信，
  揆諸前揭說明，自應對被告為無罪判決之諭知。
據上論斷，應依刑事訴訟法第299條第1項前段、第301條第1項，
刑法第28條、第56條、第267條、第266條第1項、第2項、第47條
、第41條第1項前段、第42條第2項、第74條第1款、第38條第1項
第2款，罰金罰鍰提高標準條例第1條前段、第2條，判決如主文
。
本案經檢察官陳宏兆到庭執行職務。
中　　華　　民　　國　　94　　年　　8　　 月　　25　　日
              刑事第二庭  審判長法  官   王銘勇
                                法  官   林秋宜
                                法  官   鄭子俊
以上正本證明與原本無異。
如不服本判決，應於送達後10日內向本院提出上訴狀（應附繕本
）。
中　　華　　民　　國　　94　　年　　8　　 月　　25　　日
                                書記官 　沈藝珠
附錄本案論罪科刑法條全文：
刑法第267條
以賭博為常業者，處二年以下有期徒刑，得併科一千元以下罰金
。
刑法第266條
在公共場所或公眾得出入之場所賭博財物者，處一千元以下罰金
。但以供人暫時娛樂之物為賭者，不在此限。
當場賭博之器具與在賭檯或兌換籌碼處之財物，不問屬於犯人與
否，沒收之。
附表
┌───┬─────────┬─────┬───────┐
│編  號│扣  案  物        │數  量    │備  註        │
├───┼─────────┼─────┼───────┤
│1     │針孔攝影機鏡頭    │6個       │              │
├───┼─────────┼─────┼───────┤
│2     │電動賭博機台      │26台      │內含IC板26塊  │
├───┼─────────┼─────┼───────┤
│3     │賭資              │68,900元  │查獲當日早班營│
│      │                  │          │業所得        │
├───┼─────────┼─────┼───────┤
│4     │92年1月24日早班開 │1張       │為被告戊○○製│
│      │分紀錄表          │          │作（編定代號為│
│      │                  │          │A）           │
├───┼─────────┼─────┼───────┤
│5     │92年1月24日早班開 │2張       │另含機台照片2 │
│      │分紀錄表          │          │張（編定代號為│
│      │                  │          │B）           │
├───┼─────────┼─────┼───────┤
│6     │92年1月24日早班積 │1張       │由被告丁○○製│
│      │分表              │          │作            │
├───┼─────────┼─────┼───────┤
│7     │92年1月24日早班收 │1張       │由被告戊○○、│
│      │支表              │          │癸○○製作    │
│      │                  │          │              │
├───┼─────────┼─────┼───────┤
│8     │人事資料表        │4張       │丁○○、癸○○│
│      │                  │          │、戊○○、彭惠│
│      │                  │          │均（已離職）之│
│      │                  │          │人事資料      │
├───┼─────────┼─────┼───────┤
│9     │打卡表共          │4張       │其中3張為范盛 │
│      │                  │          │弘、癸○○、翁│
│      │                  │          │亞婷之打卡表，│
│      │                  │          │另1張未載姓名 │
├───┼─────────┼─────┼───────┤
│10    │估價單            │1本       │              │
├───┼─────────┼─────┼───────┤
│11    │計算表            │1張       │              │
├───┼─────────┼─────┼───────┤
│12    │支出收據及估價單  │1份       │              │
└───┴─────────┴─────┴───────┘
